【裁判字號】    97,易,1597
【裁判日期】    970711
【裁判案由】    竊盜等
【裁判全文】
臺灣臺北地方法院刑事判決              97年度易字第1597號
公  訴  人  臺灣臺北地方法院檢察署檢察官
被      告  乙○○
                    （現另案於臺灣臺北監獄執行中）
被      告  甲○○
                    （現另案於臺灣臺北監獄執行中）
上列被告因竊盜等案件，經檢察官提起公訴（九十七年度偵字第
三五０三號），及移送併案審理（九十七年度偵字第一三０八號
），本院判決如下：
    主  文
乙○○踰越安全設備竊盜，處有期徒刑陸月，如易科罰金，以新
臺幣壹仟元折算壹日。
甲○○收受贓物，累犯，處有期徒刑月，如易科罰金，以新臺
幣壹仟元折算壹日。
    事  實
一、甲○○前於民國九十三年間因違反毒品危害防制條例案件，
    經本院於九十三年五月三十一日以九十三年度訴字第四０五
    號判處有期徒刑七月及三月，應執行有期徒刑九月確定；又
    於九十三年間，因竊盜案件，經本院於九十四年三月一日以
    九十四年度簡字第三一號判處有期徒刑三月；復於九十三年
    間因違反毒品危害防制條例案件，經本院於九十四年一月十
    七日以九十三年度易字第一五四一號判處有期徒刑十月及六
    月，應執行有期徒刑一年二月確定，經本院於九十四年五月
    二十六日以九十四年度聲字第五六六號與上開竊盜案件裁定
    定應執行刑有期徒刑一年四月確定，三案接續執行，甫於九
    十五年九月十五日縮刑期滿執行完畢。詎仍不知悔改，因其
    友人乙○○意圖為自己不法之所有，於九十六年十二月二十
    四日下午一時十分許，以攀爬臺北縣新店市○○街6巷11號2
    樓鐵窗之方式至同址三樓丙○○之住處，並由該屋未上鎖之
    主臥室氣窗侵入屋內（侵入住宅部分未據告訴），徒手竊取
    丙○○所有價值約新臺幣（下同）五萬六千元之SAMSUNG廠
    牌液晶電視機一台後自大門離去。乙○○得手後隨即聯繫甲○○，並於同日下午三時許，在甲○○位於臺北縣新店市○○路○段571巷之工寮，將上開液晶電視機交付甲○○，委其
    幫忙銷贓，甲○○明知上開液晶電視機一台，係乙○○竊得
    之物，竟仍基於收受贓物之犯意，予以收受。嗣乙○○為警
    於九十六年十二月二十四日晚上十時三十分許，在臺北縣新
    店市○○街6巷11號1樓查獲，而循線查知上情。
二、案經臺北縣政府警察局新店分局報告臺灣臺北地方法院檢察
    署檢察官偵查起訴及併案審理。
    理  由
一、按本件被告乙○○、甲○○所犯係死刑、無期徒刑、最輕本
    刑為三年以上有期徒刑以外之罪，其二人於準備程序就前揭
    被訴犯罪事實為有罪之陳述，經本院告知簡式審判程序之旨
    ，並聽取其二人與公訴人之意見後，本院合議庭認無不得或
    不宜改依簡式審判程序進行之處，爰依刑事訴訟法第二百七
    十三條之一第一項、第二百八十四條之一，裁定由受命法官
    獨任進行簡式審判程序，合先敘明。
二、上開犯罪事實，業據被告乙○○、甲○○於本院訊問時均坦
    承不諱，核與證人丙○○證述其所有之SAMSUNG廠牌液晶電
    視一台失竊之情形相符，並有監視錄影器畫面翻拍照片二張
    在卷可資佐證，足認被告二人之自白核與事實相符，應堪採
    信。本件事證明確，被告二人犯行洵堪認定，應予依法論科
    。
三、按刑法第三百二十一條第一項第二款所謂「其他安全設備」
    ，係指除門扇牆垣以外，依通常觀念足認為防盜之一切設備
    而言。本件被害人丙○○主臥室之氣窗，依通常觀念自屬於
    防盜之設備，而為前揭條文所述門扇牆垣以外之其他安全設
    備，而本件被告乙○○自未上鎖之主臥室氣窗攀爬進入被害
    人丙○○住處，核其所為，即係犯刑法第三百二十一條第一
    項第二款之踰越安全設備竊盜罪。而被告甲○○所為，則係
    犯刑法第三百四十九條第一項之收受贓物罪。至於臺灣臺北
    地方法院檢察署九十七年度偵字第一三０八號移送本院併辦
    部分，經查該併辦事實與起訴事實相同，係屬同一案件，原
    無待併辦，本院自應依法審理，附此敘明。被告甲○○前於
    九十三年間因違反毒品危害防制條例案件，經本院於九十三
    年五月三十一日以九十三年度訴字第四０五號判處有期徒刑
    七月及三月，應執行有期徒刑九月確定；又於九十三年間，
    因竊盜案件，經本院於九十四年三月一日以九十四年度簡字
    第三一號判處有期徒刑三月；復於九十三年間因違反毒品危
    害防制條例案件，經本院於九十四年一月十七日以九十三年
    度易字第一五四一號判處有期徒刑十月及六月，應執行有期
    徒刑一年二月確定，經本院於九十四年五月二十六日以九十
    四年度聲字第五六六號裁定與上開竊盜案件合併定應執行刑
    有期徒刑一年四月確定後，上開三案接續執行，甫於九十五
    年九月十五日縮刑期滿執行完畢一節，有卷附臺灣高等法院
    被告前案紀錄表一份可按，其於有期徒刑執行完畢後，五年
    內故意再犯本件有期徒刑以上之罪，為累犯，應依法加重其
    刑。爰審酌被告乙○○、甲○○前即有多次竊盜及毒品前科
    ，素行不佳，因沈迷毒品欠缺費用，分有竊取及收受贓物之
    行為，尚未賠償被害人丙○○之損失，惟犯後均坦承犯行，
    態度良好等一切情狀，分別量處如主文所示之刑，並均諭知
    易科罰金之折算標準，以示懲儆。
據上論斷，應依刑事訴訟法第二百七十三條之一第一項、第二百
九十九條第一項前段，刑法第三百二十一條第一項第二款、第三
百四十九條第一項、第四十七條第一項、第四十一條第一項前段
，刑法施行法第一條之一，判決如主文。
本案經檢察官葉雅婷到庭執行職務。
中    華    民    國    97    年    7     月    11    日
              臺灣臺北地方法院刑事第二庭
                                          法  官  劉秀君
上正本證明與原本無異。
如不服本判決，應於判決送達後10日內向本院提出上訴狀（應抄
附繕本）。告訴人或被害人如對於本判決不服者，應具備理由請
求檢察官上訴，其上訴期間之計算係以檢察官收受判決正本之日
期為準。
                                          書記官  吳俊龍
中    華    民    國    97    年    7     月    11    日


司法院資訊處製作；財團法人民間司法改革基金會備份。
